最高法院刑事裁定　　　　　　　　　　111年度台抗字第891號
抗　告　人　黃俊傑



上列抗告人因違反毒品危害防制條例等罪案件，不服臺灣高等法
院中華民國111 年5月27日駁回其聲請具保停止羈押之裁定（111
年度聲字第1655號），提起抗告，本院裁定如下：
    主  文
抗告駁回。
    理  由 
一、本件抗告人黃俊傑經原審法官訊問後，認其被訴之販賣第二
    級毒品罪嫌重大，有刑事訴訟法第101條第1項第3 款情形，
    非予羈押，顯難進行審判，有羈押之必要，而於民國111年3
    月7 日執行羈押，嗣因羈押原因仍然存在，有繼續羈押之必
    要，自111年6月7日起延長羈押2月。原裁定以抗告人於原審
    聲請意旨略稱：抗告人已坦承犯行，並無偽造、變造證據或
    勾串共犯、證人之虞，且其有固定住所，具保後與家人同住
    ，而無逃亡之虞，其積極配合偵查，犯後態度尚屬良好，請
    准許抗告人具保停止羈押云云。惟抗告人因犯販賣第二級毒
    品重罪，業經原審以111年度上訴字第861號判決定其應執行
    刑為有期徒刑14年，依據其犯罪情節及客觀事實，有畏罪逃
    亡之高度可能性，復審酌抗告人本件所犯販賣第二級毒品共
    17罪，不僅助長毒品氾濫，戕害國民身心健康，更危害社會
    治安，經權衡國家刑事司法權之有效行使、社會秩序及公共
    利益、抗告人人身自由之私益暨防禦權受限制之程度，認具
    保、責付、限制住居等侵害較小之手段，均不足以確保後續
    審判或執行程序之順利進行，而有繼續羈押之必要，本件復
    無刑事訴訟法第114 條各款所規定不得駁回具保停止羈押聲
    請之情形，抗告人聲請具保停止羈押，自難准許，因而予以
    駁回等情。已敘明所憑之依據及認定之理由，經核於法並無
    違誤。
二、抗告意旨略以：本案證人陳虹霏、林嘉星、王家文及張新旺
    等人之證詞內容前後不一，且與卷內事證不符，警方係以利
    誘、脅迫等方式要求其等指證抗告人，並無補強證據，原審
    未予調查，逕予裁定羈押抗告人，並駁回抗告人具保之聲請
    ，顯有違誤等語。
三、惟按羈押之被告除有刑事訴訟法第114 條各款所列情形之一
    ，經具保聲請停止羈押不得駁回者外，其他因犯罪經依法羈
    押之被告應否延長羈押或許可停止羈押，事實審法院本有斟
    酌訴訟進行程度及其他一切情事自由裁量之權，此裁量權之
    行使，苟無濫用之情形，即不得任意指為違法，且所憑之基
    礎事實判斷，並不以嚴格證明為必要。查原裁定係依憑抗告
    人供述內容及卷內相關證據資料，復參酌抗告人所涉販賣第
    二級毒品罪，為最輕本刑有期徒刑5 年以上之罪，並經原審
    判處重刑，因認抗告人犯罪嫌疑重大，所犯為最輕本刑有期
    徒刑5 年以上之罪，且有相當理由足認為有逃亡之虞，為本
    件羈押之事由，難認有裁量權濫用之情形。至抗告意旨所執
    相關證人不利於抗告人之指證有瑕疵等節，可待將來法院為
    本案實體判斷時調查審酌，尚不影響本件羈押事由是否存在
    之判斷。抗告意旨徒憑己意，任意指摘原裁定不當，核其抗
    告為無理由，應予駁回。
據上論結，應依刑事訴訟法第412條，裁定如主文。
中    華    民    國   111    年    7     月    14    日
                  刑事第三庭審判長法  官  徐  昌  錦  
                                  法  官  林  恆  吉  
                                  法  官  江  翠  萍  
                                  法  官  侯  廷  昌  
                                  法  官  林  海  祥  
本件正本證明與原本無異
                                  書記官
中    華    民    國   111    年    7     月    19    日